【裁判字號】    99,基小,885
【裁判日期】    990618
【裁判案由】    清償債務
【裁判全文】
臺灣基隆地方法院基隆簡易庭小額民事判決
原      告  華南商業銀行股份有限公司
法定代理人  甲○○
訴訟代理人  丁○○
            丙○○
被      告  乙○○○
上列當事人間請求清償債務事件，本院於民國99年6月8日言詞辯
論終結，判決如下：
    主      文
被告應給付原告新臺幣伍萬貳仟伍佰伍拾伍元，及自民國九十九
年三月五日起至清償日止，按週年百分之十九‧七一計算之利息
。
訴訟費用新臺幣壹仟元由被告負擔。
本判決得假執行。
    事實及理由
一、原告起訴主張：被告於民國91年2 月22日與原告訂立以信用
    卡為工具之消費貸款契約，依約被告得持卡於各特約商店刷
    卡消費，惟應於當期繳款截止日前向原告全部清償，或選擇
    以循環信用方式僅繳納最低應繳金額，逾期除喪失期限利益
    外，並應給付原告按週年百分之19.71 計算之利息。詎被告
    未依約繳納帳款，迭經催討，迄未清償。為此提起本訴，並
    聲明：被告應給付原告新臺幣（下同）52,555元，及自99年
    3月5日起至清償日止，按週年百分之19.71計算之利息。
二、被告則於言詞辯論期日到庭，對原告上開主張不爭執，惟以
    ：伊因生病在家休養而無力清償債務，等伊病好找到工作後
    ，就會還錢等語資為抗辯。
三、經查，原告主張之前揭事實，業據提出信用卡申請書暨約定
    條款影本、信用卡墊款本金利息費用明細表、對帳單交易明
    細等件為證，核與正本相符，且為被告所不爭執，自堪信為
    真實。至被告抗辯其無資力償還，乃係執行問題，不得據為
    不負履行義務之抗辯（最高法院19年度上字第1733號判例意
    旨參照），是被告抗辯自無可採。
四、從而，原告依兩造間消費借貸之法律關係，請求被告給付如
    主文第1項所示之本金及利息，為有理由，應予准許。
五、本件係適用小額程序所為被告敗訴之判決，依民事訴訟法第
    436條之20規定，應依職權宣告假執行。
六、訴訟費用即第一審裁判費1,000元由被告負擔。
七、依民事訴訟法第436條之23、第436條第2項、第79條、第436
條之19第1項、第436條之20規定，判決如主文。
中    華    民    國    99    年     6    月    18    日
                  基隆簡易庭法  官  徐世禎
以上正本係照原本作成。
對於本件判決如有不服，應於收受送達後20日內向本院提出上訴
書狀，上訴於本院合議庭，並按他造當事人之人數附具繕本。
當事人之上訴，非以判決違背法令為理由不得為之，上訴狀應記
載上訴理由，表明下列各款事項：
(一)原判決所違背之法令及其具體內容。
(二)依訴訟資料可認為原判決有違背法令之具體事實。
中    華    民    國    99    年    6     月    18    日
                            書記官  周素秋

司法院資訊處製作；財團法人民間司法改革基金會備份。
